臺灣高雄地方法院刑事判決　　　　　　　　　　　　　九十一年度訴字第三二九號
　　公　訴　人　臺灣高雄地方法院檢察署檢察官
　　被　　　告　甲○○
右列被告因毒品危害防制條例案件，經檢察官提起公訴（九十年度毒偵緝字第六五六
號），本院判決如左：
    主  文
甲○○連續施用第一級毒品，累犯，處有期徒刑壹年。扣案摻有第一級毒品海洛因之
疑似中藥粉末罐壹罐（毛重參拾柒點柒柒伍公克，因海洛因無法析離秤重）沒收銷燬
之。
    事  實
一、甲○○於民國八十五年因違反槍砲彈藥刀械管制條例等案件，經法院判處有期徒
    刑一年八月確定，於八十六年七月十六日送監執行，另於八十六年間因偽造文書
    案件，經本院判處有期徒刑四月確定，於八十八年三月六日接續執行，於八十八
    年七月四日執行完畢，仍不知悔悟，於八十八年間因施用第一、二級毒品海洛因
    及安非他命案件，經本院以八十八年度毒聲字第四０七二號裁定送觀察、勒戒後
    ，經台灣高雄看守所附設勒戒處所評定，認無繼續施用毒品之傾向，由臺灣高雄
    地方法院檢察署檢察官於民國八十八年七月十二日以八十八年度偵字第一二二三
    二號不起訴處分確定。詎甲○○仍未戒除毒癮，竟又基於概括之犯意，於九十年
    三月起至同年九月七日止，連續在高雄市○○區○○街五五巷六號住處，施用第
    一級毒品海洛多次，嗣於九十年三月二十四日經高雄市政府依毒品危害防制條例
    第二十五條第二項規定，定期通知甲○○至警局採尿送驗結果，呈嗎啡陽性反應
    ，經本院以九十年度毒聲字第六二七七號裁定送臺灣高雄看守所附設勒戒處所觀
    察、勒戒後，由衛生醫療網支援醫師評定結果為「有繼續施用毒品傾向」。復經
    本院以九十一年度毒聲字第七○號裁定將其送戒治處所施以強制戒治一年，並有
    甲○○於偵查中提出經扣案之摻有海洛因之疑似中藥粉末乙罐（毛重三十五點七
    七五公克）。
二、案經高雄市政府警察局三民第一分局報請臺灣高雄地方法院檢察署檢察官偵查起
    訴。
    理  由
一、訊據被告甲○○矢口否認有何施用第一級毒品海洛因之犯行，辯稱：伊自九十年
    三月十二日至同年九月某日止，連續服用從中國大陸買回治療胃病用的中藥，伊
    不知該中藥有海洛因成分云云。經查，被告於九十年三月二十四日及同年八月三
    十日，經高雄市政府警察局三民第一分局警員及高雄地方法院檢察署檢驗員採集
    尿液送驗結果，均呈嗎啡陽性反應，此有臺灣檢驗科技股份有限公司於九十年三
    月三十日及九十年九月十八日出具之濫用藥物尿液檢驗報告二紙在卷足憑。且被
    告於九十年六月十一日自行將該摻有海洛因之疑似中藥粉末送高雄醫學大學附設
    中和紀念醫院檢驗結果，其內含有嗎啡成分，又於九十年七月十三日經檢察官將
    被告提出扣案之疑似中藥粉末一罐送行政院衛生署管制藥品管理局檢驗結果，該
    毛重三十五點七七五公克之疑似中藥粉末，亦含有海洛因成分反應，此分別有高
    雄醫學大學附設中和紀念醫院藥物毒物檢驗單及行政院衛生署管制藥品管理局檢
    驗成績書各乙紙附在偵查卷可憑，而被告於知悉該疑似中藥之粉末含有海洛因成
    分後，猶一再施用，顯見被告知悉其所服用之疑似中藥粉末含有海洛因成分，自
    不因其施用之海洛因成分存在型態非為單純海洛因粉末，即謂被告無施用第一級
    毒品海洛因之故意。而被告對其尿液呈嗎啡陽性之原因，先於警訊中辯稱：因服
    用中國大陸醫院所開立之鼻竇炎用藥所致云云（見警訊筆錄），於偵查中辯稱：
    係服用伊購自中國大陸之胃病用藥，該瓶藥係向中國旅行社之岳興所購買云云（
    見偵查卷九十年七月四日筆錄），被告對於服用之疑似中藥粉末係治療何種疾病
    及該粉末來源，於警訊、偵訊及本院調查中所述，前後供述不一，是否屬實，已
    非無疑，尚難採信。被告所辯，應係卸責之詞，不足採信。又被告甲○○前因施
    用第一、二級毒品海洛因及安非他命案件，經本院以八十八年度毒聲字第四○七
    二號裁定送觀察、勒戒後，經台灣高雄看守所附設勒戒處所評定，認無繼續施用
    毒品之傾向，由臺灣高雄地方法院檢察署檢察官於八十八年七月十二日以八十八
    年度偵字第一二二三二號不起訴處分確定，有臺灣高雄地方法院檢察署刑案資料
    查註記錄表在卷足憑。其於五年後再犯毒品危害防制條例第十條之罪，經裁定送
    觀察勒戒，認有繼續施用毒品傾向，亦有台灣高雄地方法院九十年度毒聲字第六
    二七七號裁定及台灣高雄看守所附設勒戒處所九十年十二月二十五日高所坤戒勒
    字第三一七一號函送之證明書一份附卷可參，被告罪證明確，應予依法論科。
二、核被告所為，係犯毒品危害防制條例第十條第一項之施用第一級毒品罪。被告持
    有第一級毒品海洛因，嗣進而施用之，持有之低度行為應為施用之高度行為所吸
    收，不另論罪。被告多次施用之犯行，時間緊接，罪名相同，顯係基於概括犯意
    反覆為之，為連續犯，依刑法第五十六條規定，應論以一罪。又公訴人起訴事實
    雖未敘及被告自九十年三月十二日起至同年六月十日止多次施用第一級毒品之犯
    行，然該部分事實與公訴人起訴之犯罪事實既具有連續犯之裁判上一罪關係，應
    為起訴效力所及，本院自應併予審究。末查被告於民國八十五年因違反槍砲彈藥
    刀械管制條例等案件，經法院判處有期徒刑一年八月確定，於八十八年三月六日
    假釋期滿執行完畢，此有臺灣高等法院被告全國前案紀錄表及臺灣高雄地方法院
    檢察署刑案資料查註紀錄表附卷可參，其前受有期徒刑之執行完畢，於五年以內
    再犯本件最重本刑為有期徒刑以上之罪，為累犯，應依刑法第四十七條之規定，
    加重其刑，並依法遞加之。審酌被告屢經觀察勒戒，仍不知悔改，猶繼續施用毒
    品，犯後否認犯行，毫無悔意，及施用毒品僅係戕害自己健康等一切情狀，爰量
    處如主文所示之刑，以資懲儆。另扣案毛重三十五點七七五公克之疑似中藥粉末
    乙罐，摻有海洛因成分，此有上開行政院衛生署管制藥品管理局檢驗成績書在卷
    可憑，因疑似中藥粉末與海洛因因混合不能分離，均應視同為毒品，應依毒品危
    害防制條例第十八條第一項規定，不問屬於犯人與否，均宣告沒收並銷燬之。
據上論斷，應依刑事訴訟法第二百九十九條第一項前段，毒品危害防制條例第十條第
一項、第十八條第一項前段，刑法第十一條、第五十六條、第四十七條，判決如主文
。
本案經檢察官李廷輝到庭執行職務。
中      華      民      國    九十一    年      三      月    二十六    日
                                    臺灣高雄地方法院刑事第四庭
                                        法  官  廖  廖  卿
右正本證明與原本無異。
如不服本判決，應於判決送達後十日內，向本院提出上訴狀。
                                        書記官  林  孝  聰
中      華      民      國    九十一    年      三      月    二十六    日
附錄本案論罪科刑法條：
毒品危害防制條例第十條
施用第一級毒品者，處六月以上五年以下有期徒刑。
施用第二級毒品者，處三年以下有期徒刑。
